【裁判字號】    95,易,301
【裁判日期】    950908
【裁判案由】    竊盜
【裁判全文】
臺灣桃園地方法院刑事判決               95年度易字第301號
公  訴  人  台灣桃園地方法院檢察署檢察官
被      告  乙○○
指定辯護人  本院公設辯護人  丙○○
上列被告因竊盜案件，經檢察官聲請簡易判決處刑（94年度速偵
字第406 號），暨移請併辦（台灣桃園地方法院檢察署95年度偵
字第3568號、台灣新竹地方法院檢察署95年度偵字第380 號），
本院改依通常程序，嗣被告於準備程序進行中為有罪之陳述，經
本院合議庭裁定由受命法官獨任進行簡式審判程序後，聲請改依
協商程序而為判決，本院判決如下：
    主  文
乙○○連續攜帶凶器竊盜，處有期徒刑拾月。扣案之折疊刀壹把
沒收。
    事實及理由
一、按檢察官聲請以簡易判決處刑之案件，經法院認為有刑事訴
    訟法第451 條之1 第4 項但書之情形者，應適用通常程序審
    判之，刑事訴訟法第452 條定有明文。查本案檢察官原認被
    告涉有刑法第321 條第1 項第3 款之攜帶凶器竊盜罪嫌，聲
    請簡易判決處刑，本經本院桃園簡易庭以95年度桃簡字第11
    1 號，以簡易程序審理，惟本院認本件不適於以簡易判決處
    刑，爰適用通常程序審理，合先敘明。又本件被告所犯係死
    刑、無期徒刑或最輕本刑為3 年以上有期徒刑以外之罪，其
    於準備程序中就被訴事實為有罪之陳述，經本院告知簡式審
    判程序之旨，並聽取公訴人、被告及辯護人之意見後，爰依
    刑事訴訟法第273 條之1 第1 項規定合議裁定由受命法官獨
    任進行簡式審判程序。
二、被告乙○○基於意圖為自己不法之所有之概括犯意，於附表
    所示時、地，以如附表所示手法，竊取如附表所示被害人之
    物品，嗣為警循線查獲。案經桃園縣政府警察局龜山分局報
    請臺灣桃園地方法院檢察署檢察官偵查後聲請簡易判決，暨
    桃園縣政府警察局龜山分局、國道公路警察局第六警察隊分
    別報請臺灣桃園地方法院檢察署檢察官及新竹地方法院檢察
    署檢察官移請併辦後，本院認為不宜，改依通常程序審理
三、證據名稱：
    (一)被告於警詢及本院準備程序中之自白。
    (二)證人即被害人丁○○、己○○、戊○○、甲○○於警詢時
      之證述，桃園縣政府警察局龜山分局扣押筆錄、扣押物品
      目錄表、自願受搜索同意書、桃園縣政府警察局車輛協尋
      證明單、國道公路警察局車輛協尋尋獲電腦輸入單、車籍
      作業系統- 查詢認可資料、車輛竊盜、車牌失竊資料個別
      查詢報表- 查詢車輛認可資料各1 紙、贓物認領保管單4
      紙、贓證物照片7 張等附卷可稽。
四、法律適用：
  (一)按修正後刑法第2條第1項之規定：「行為後法律有變更者，
    適用行為時之法律。但行為後之法律有利於行為人者，適用
    最有利於行為人之法律」，係規範行為後法律變更所生新舊
    法比較適用之準據法，於新法施行後，應適用新法第2條第1
    項之規定，為「從舊從輕」之比較；比較時應就罪刑有關之
    共犯、未遂犯、想像競合犯、牽連犯、連續犯、結合犯，以
    及累犯加重、自首減輕暨其他法定加減原因（如身分加減）
    與加減例等一切情形，綜其全部罪刑之結果而為比較（最高
    法院95年第8 次刑事庭會議決議參照）。查被告行為後，刑
    法第56條連續犯之規定，業於94年1 月7 日修正公布刪除，
    並於95年7 月1 日施行，則被告之犯行，因行為後新法業已
    刪除連續犯之規定，此刪除雖非犯罪構成要件之變更，但顯
    已影響行為人刑罰之法律效果，自屬法律有變更，依新法第
    2 條第1 項規定，比較新、舊法結果，仍應適用較有利於被
    告之行為時法律即舊法論以連續犯。綜合修正前、後之比較
    ，揆諸前揭最高法院決議及修正後刑法第2 條第1 項前段、
    後段規定之「從舊、從輕」原則，自應全部適用被告行為時
    之法律，即修正前刑法之相關規定予以論處。
  (二)核被告所為，係犯刑法第321 條第1 項第3 款之攜帶凶器竊
    盜罪。被告4 次竊盜犯行，犯罪時間緊接，所犯基本構成要
    件相同，顯係基於概括犯意為之，應依修正前刑法第56條連
    續犯之規定，依情節較重之攜帶凶器竊盜罪論以1 罪，並依
    法加重其刑。被告附表編號2 之行為，侵及2 人之財產監督
    權，為同種想像競合犯，應依修正前刑法第55條規定從1 重
    處斷。
五、本件經檢察官與被告於審判外達成協商之合意且被告已認罪
    ，其合意內容為：檢察官起訴法條為刑法第321 條第1 項第
    第3 款、同法第321 條第1 項第1 款、同法第320 條第1 項
    ，就竊盜，被告願受科刑範圍為有期徒刑10月。經查，上開
    協商合意並無刑事訴訟法第455 條之4 第1 項所列情形之一
    ，檢察官聲請改依協商程序而為判決，本院爰不經言詞辯論
    ，於協商合意範圍內為協商判決，合予敘明。
六、附記事項：
    扣案之折疊刀1 把，係被告所有，供竊取高麗菜所用，應依
    修正前刑法第38條第1 項第2 款規定宣告沒收。又上揭犯罪
    事實附表編號(一)以外之事實，均未據公訴人起訴，然該部分
    事實與公訴人起訴之犯罪事實既具有連續犯之裁判上1 罪關
    係，應為起訴效力所及，本院自應併予審究，附此敘明。
七、應適用之法條：刑事訴訟法第452 條、第273 條之1 第1 項
    、第455 條之4 第2 項、第455 條之8 ，修正後刑法第2 條
    第1 項前段、修正前刑法第56條、第55條、行為時刑法第
    321 條第1 項第3 款、修正前第38條第1 項第2 款，判決如
    主文。
八、本判決除有刑事訴訟法第455 條之4 第1 項第1 款、第2款
    、第4 款、第6 款、第7 款所定情形之一，或違反同條第2
    項規定者外，不得上訴。
九、如不服本件判決，得自收受判決送達之日起10日內，向本院
    提出上訴書狀，上訴於第二審法院。
本案經檢察官林鈺雄到庭執行職務。
中    華    民    國    95    年    9     月     8    日
                  刑事第二庭    法  官  徐  培  元
以上正本證明與原本無異。
                                書記官  楊  美  慧
中    華    民    國    95    年    9     月     8    日
附錄本案論罪科刑法條全文：
中華民國刑法第321條
犯竊盜罪而有左列情形之一者，處六月以上、五年以下有期徒刑
：
一  於夜間侵入住宅或有人居住之建築物、船艦或隱匿其內而犯
之者。
二  毀越門扇、牆垣或其他安全設備而犯之者。
三  攜帶兇器而犯之者。
四  結夥三人以上而犯之者。
五  乘火災、水災或其他災害之際而犯之者。
六  在車站或埠頭而犯之者。
前項之未遂犯罰之。
附表：（幣別均為新臺幣）
┌─┬──┬──┬─────────┬──┬──┬──┐
│編│犯罪│犯罪│犯   罪   態   樣 │被害│所犯│併辦│
│號│時間│地點│                  │人  │法條│案號│
├─┼──┼──┼─────────┼──┼──┼──┤
│1 │94年│桃園│以自備客觀上足以對│黃傳│刑法│94年│
│  │12月│縣龜│人之身體、安全構成│能。│第32│度速│
│  │25日│山鄉│威脅而可供兇器使用│    │1 條│偵字│
│  │21時│公西│之摺疊刀1 把，竊取│    │第1 │第40│
│  │許。│村光│丁○○所有之高麗菜│    │項第│6 號│
│  │    │華新│4顆 （價值約計100 │    │3 款│。（│
│  │    │村13│元），得手後將高麗│    │之加│本案│
│  │    │鄰21│菜放在衣服裡正欲離│    │重竊│案號│
│  │    │號前│開之際，為鄰人發覺│    │盜罪│）  │
│  │    │私人│並通知丁○○而報警│    │。  │    │
│  │    │田裡│當場查獲。        │    │    │    │
├─┼──┼──┼─────────┼──┼──┼──┤
│2 │95年│桃園│徒手竊取翁廷淮所有│翁廷│刑法│臺灣│
│  │1 月│縣龜│之車牌號碼KY-0969 │淮、│第32│新竹│
│  │8 日│山鄉│號自用小客車（價值│翁仁│0 條│地方│
│  │9 時│復興│約70,000元）及其車│榮。│第1 │法院│
│  │許。│街5 │內之零錢300 元、翁│    │項之│檢察│
│  │    │號林│仁榮所有之行車執照│    │普通│署95│
│  │    │口長│、駕駛執照等物，得│    │竊盜│年度│
│  │    │庚醫│手後即駛離現場並供│    │罪。│偵字│
│  │    │院停│己作為代步之用。  │    │    │第38│
│  │    │車場│                  │    │    │0 號│
│  │    │內。│                  │    │    │。（│
│  │    │    │                  │    │    │併辦│
│  │    │    │                  │    │    │案號│
│  │    │    │                  │    │    │）  │
├─┼──┼──┼─────────┼──┼──┼──┤
│3 │95年│新竹│駕駛上開竊得之自用│孔德│刑法│臺灣│
│  │1 月│縣芎│小客車至左列地點後│煜。│第32│新竹│
│  │9 日│林鄉│，徒手竊取甲○○所│    │0 條│地方│
│  │14時│新鳳│有之鋁門1 扇（長約│    │第1 │法院│
│  │許。│村8 │221 公分，寬約91公│    │項之│檢察│
│  │    │鄰文│分），得手後將該鋁│    │普通│署95│
│  │    │衡路│門放置在上開車輛後│    │竊盜│年度│
│  │    │47號│即駛離現場。嗣張慶│    │罪。│偵字│
│  │    │。  │祥駕駛上開車輛行經│    │    │第38│
│  │    │    │新竹縣芎林鄉○○路│    │    │0 號│
│  │    │    │時，遇警蘇聖林攔查│    │    │。（│
│  │    │    │並棄車逃逸，旋於95│    │    │併辦│
│  │    │    │年1 月9 日14時25分│    │    │案號│
│  │    │    │許在新竹縣芎林鄉富│    │    │）  │
│  │    │    │林路交流道附近之7-│    │    │    │
│  │    │    │11超商前為警查獲。│    │    │    │
├─┼──┼──┼─────────┼──┼──┼──┤
│4 │95年│桃園│利用1 樓大門未鎖之│莊益│刑法│95年│
│  │2 月│縣龜│際，進入其之前租賃│昌。│第32│度偵│
│  │2 日│山鄉│處之住宅樓梯間到達│    │1 條│字第│
│  │凌晨│光華│2 樓左列地點，並徒│    │第1 │3568│
│  │5時 │新村│手竊取己○○所有之│    │項第│號。│
│  │30分│123 │ORTS牌休閒鞋1 雙（│    │1 款│（併│
│  │許之│之2 │價值約1,100 元），│    │之夜│辦案│
│  │夜間│號2 │得手後將之穿在自己│    │間侵│號）│
│  │。  │樓某│腳上而離去。嗣於同│    │入住│    │
│  │    │房間│日7 時20分許，在桃│    │宅竊│    │
│  │    │門口│園縣龜山鄉○○○路│    │盜罪│    │
│  │    │。  │與復興路交岔路口為│    │。  │    │
│  │    │    │警查獲。          │    │    │    │
└─┴──┴──┴─────────┴──┴──┴──┘


司法院資訊處製作；財團法人民間司法改革基金會備份。
